【裁判字號】    99,訴,824
【裁判日期】    990824
【裁判案由】    清償借款
【裁判全文】
臺灣士林地方法院民事判決               99年度訴字第824號
原      告  國泰世華商業銀行股份有限公司
法定代理人  甲○○
訴訟代理人  乙○○
被      告  丙○○
            丁○○
上列當事人間清償借款事件，本院於民國99年8 月10日言詞辯論
終結，判決如下：
    主  文
被告應連帶給付原告新臺幣壹佰伍拾萬捌仟陸佰貳拾玖元，及其
中新臺幣貳拾壹萬陸仟玖佰拾柒元，自民國九十九年一月七日
起至清償日止，按週年利率百分之二點六三計算之利息，暨自民
國九十九年二月八日起至清償日止，逾期六個月內按上開利率百
分之十，逾期超過六個月按上開利率百分之二十計算之違約金。
另其中新臺幣壹佰貳拾玖萬壹仟陸佰玖拾貳元，自民國九十九年
一月五日起至清償日止，按週年利率百分之二點五三計算之利息
，暨自民國九十九年二月六日起至清償日止，逾期六個月內按上
開利率百分之十，逾期超過六個月按上開利率百分之二十計算之
違約金。
訴訟費用新臺幣壹萬陸仟壹佰肆拾玖元由被告連帶負擔。
    事  實  及  理  由
一、原告起訴主張：被告丙○○於民國95年6 月5 日邀同被告丁
    ○○為連帶保證人，向伊借款新臺幣（下同）149 萬元、25
    萬元，共計174 萬元。約定到期日為115 年6 月5 日，利息
    按伊定儲利率加碼計算，如有逾期情事，除按原定利率計息
    外，逾期在6 個月以內部分，按上開利率10% ，逾期超過6
    個月按上開利率20% 計算之違約金。如未遵期給付本息，則
    視為全部到期。詎被告丙○○僅繳納本息至99年1 月5 日，
    尚欠伊150 萬8,629 元，及其中21萬6,937 元自99年1 月7
    日起至清償日止，按週年利率2.63% 計算之利息，暨自99年
    2 月8 日起至清償日止，逾期6 個月內按上開利率10% ，逾
    期超過6 個月按上開利率20% 計算之違約金，其中129 萬1,
    692 元，自99年1 月5 日起至清償日止，按週年利率2.53%
    計算之利息，暨自99年2 月6 日起至清償日止，逾期6 個月
    內按上開利率10% ，逾期超過6 個月按上開利率20% 計算之
    違約金未清償，屢經催討，未獲置理，爰依消費借貸、連帶
    保證關係請求被告連帶返還借款等情。並聲明：如主文所示
    。
二、被告則以：被告丙○○確有向原告借款，並由被告丁○○擔
    任連帶保證人，並欠上開款項未清償之事實，惟被告丁○○
    前未接獲原告通知，不知尚有欠款之情事，且伊等現無力清
    償等語置辯。並聲明：駁回原告之訴。
三、原告主張之事實，已據其提出與所述相符之貸款契約書、本
    金異動明細、利率表為證，自堪憑信。
四、按借用人應於約定期限內，返還與借用物種類、品質、數量
    相同之物；連帶債務之債權人，得對於債務人中之一人或數
    人或其全體，同時或先後請求全部或一部之給付；遲延之債
    務，以支付金錢為標的者，債權人得請求依法定利率計算之
    遲延利息，但約定利率較高者，仍從其約定利率，民法第47
    8 條前段、第273 條第1 項、第233 條第1 項分別定有明文
    。上開借款已屆清償期，被告丙○○至今尚欠原告150 萬8,
    629 元，及其中21萬6,937 元自99年1 月7 日起至清償日止
    ，按週年利率2.63% 計算之利息，暨自99年2 月8 日起至清
    償日止，逾期6 個月內按上開利率10% ，逾期超過6 個月按
    上開利率20% 計算之違約金，其中129 萬1,692 元，自99年
    1 月5 日起至清償日止，按週年利率2.53% 計算之利息，暨
    自99年2 月6 日起至清償日止，逾期6 個月內按上開利率10
    % ，逾期超過6 個月按上開利率20% 計算之違約金未清償，
    而被告丁○○為連帶保證人已如前述，原告自得請求被告連
    帶返還欠款。從而，原告訴請被告連帶給付150 萬8,629 元
    ，其中21萬6,937 元自99年1 月7 日起至清償日止，按週年
    利率2.63% 計算之利息，暨自99年2 月8 日起至清償日止，
    逾期6 個月內按上開利率10% ，逾期超過6 個月按上開利率
    20% 計算之違約金，其中129 萬1,692 元，自99年1 月5 日
    起至清償日止，按週年利率2.53% 計算之利息，暨自99年2
    月6 日起至清償日止，逾期6 個月內按上開利率10% ，逾期
    超過6 個月按上開利率20% 計算之違約金，為有理由，應予
    准許。
五、據上論結，本件原告之訴為有理由，依民事訴訟法第385 條
    第1 項前段、第85條第2 項，判決如主文。
中    華    民    國    99    年    8     月    24    日
                  民事第二庭
                            法  官  方彬彬
以上正本證明與原本無異。
如對本判決上訴，應於判決送達後20日內向本院提出上訴狀；若
委任律師提起上訴者，應一併繳納上訴審裁判費，否則本院得不
命補正逕行駁回上訴。
中    華    民    國    99    年    8     月    25    日
                            書記官  于耀文

司法院資訊處製作；財團法人民間司法改革基金會備份。
